臺灣臺中地方法院刑事判決　　　　　　　100年度易字第663號
公　訴　人　臺灣臺中地方法院檢察署檢察官
被　　　告　劉子勤
選任辯護人　郭隆偉律師
被　　　告　林裕嘉
　　　　　　陳秀青
　　　　　　張方
　　　　　　徐可昇
上列被告因詐欺案件，經檢察官提起公訴（99年度偵字第28633
號），本院判決如下：
    主    文
劉子勤共同犯詐欺取財罪，累犯，處有期徒刑壹年貳月，扣案如
附表所示之物品沒收；又共同犯詐欺取財罪，累犯，處有期徒刑
拾月，扣案如附表所示之物品沒收；應執行有期徒刑壹年拾月，
扣案如附表所示之物品沒收。其餘被訴詐欺部分無罪。
林裕嘉共同犯詐欺取財罪，處有期徒刑壹年壹月，扣案如附表所
示之物品沒收；又共同犯詐欺取財罪，處有期徒刑玖月，扣案如
附表所示之物品沒收；應執行有期徒刑壹年捌月，扣案如附表所
示之物品沒收。其餘被訴詐欺部分無罪。
陳秀青共同犯詐欺取財罪，處有期徒刑陸月，如易科罰金，以新
臺幣壹仟元折算壹日，扣案如附表所示之物品沒收；又共同犯詐
欺取財罪，處有期徒刑伍月，如易科罰金，以新臺幣壹仟折算壹
日，扣案如附表所示之物品沒收；應執行有期徒刑玖月，如易科
罰金，以新臺幣壹仟元折算壹日，扣案如附表所示之物品沒收。
其餘被訴詐欺部分無罪。
張方共同犯詐欺取財罪，處有期徒刑陸月，如易科罰金，以新
臺幣壹仟元折算壹日，扣案如附表所示之物品沒收；又共同犯詐
欺取財罪，處有期徒刑肆月，如易科罰金，以新臺幣壹仟折算壹
日，扣案如附表所示之物品沒收；應執行有期徒刑捌月，如易科
罰金，以新臺幣壹仟元折算壹日，扣案如附表所示之物品沒收。
其餘被訴詐欺部分無罪。
徐可昇無罪。
    犯罪事實
一、劉子勤曾因偽造貨幣案件，經最高法院93年度臺上字第3853
    號判處有期徒刑三年六月確定，於民國98年5月15日假釋，
    至99年1月19日假釋期滿未經撤銷，視為執行完畢。詎劉子
    勤仍不知悔改，復與綽「水蛙」之林裕嘉及綽號「小易」（
    或稱「小玉」，地下匯兌集團，即拖水集團）之不詳姓名成
    年男子，共同基於意圖為自己不法所有之犯意聯絡，於99年
    4、5月間某日，在臺灣地區設立電信詐騙機房，並找來與其
    等有詐欺取財犯意聯絡之陳秀青（綽號奶茶）、張方及綽
    號「阿強」、「小寶」、「阿哲」等不詳姓名成年男子組成
    詐欺集團，由劉子勤出資，並參與詐騙機房運作及廣告刊登
    事宜，林裕嘉負責承租位在臺中市○○街附近某處、臺中市
    ○○區○○路3段201號5樓（使用時間99年7月10日至99年11
    月中旬）、臺中市○○區○○路2段95之6號3樓（使用時間9
    9年11月中旬至為警查獲）作為詐騙機房，管理詐騙機房及
    日常用品供應，陳秀青、張方及綽號「阿強」、「小寶」
    、「阿哲」等不詳姓名成年男子負責接聽電話假扮客服人員
    、銀行經理之分工方式，向大陸地區人民詐取財物。其等詐
    騙手法係先在大陸湖北省武漢市等地區報紙，刊登代辦貸款
    廣告，待大陸地區有貸款需求之人民依廣告所載電話回撥後
    ，由集團成員輪流接聽，留下對方資料，另以節費器電話撥
    打給欲貸款之大陸地區人民，在詐騙機房假冒民間代辦貸款
    公司客服人員，向欲貸款之大陸地區人民詐稱須先傳真財力
    證明資料云云，確定該欲貸款之大陸地區人民有意申辦後，
    再傳真香港匯豐銀行等貸款申請書給該大陸地區人民，且透
    過電話指示該大陸地區人民書寫一組銀行帳號回傳，並佯稱
    將交予銀行審核，請該大陸地區人民等候銀行照會云云，約
    3至5日後，復假冒匯豐銀行經理，與該大陸地區人民聯絡，
    指示該大陸地區人民撥打電話至香港匯豐銀行總行登記。惟
    因集團成員給予竄改過之電話號碼，該大陸地區人民依指示
    撥打，會接至詐欺集團所掌控之門號，進入語音檔，請該大
    陸地區人民輸入帳號，並設定一組密碼，該大陸地區人民依
    指示輸入後，集團成員即取得該人之帳號與密碼，且該語音
    檔均告知登入不成功云云。此時集團成員再佯稱須至之前填
    寫貸款申請時，所書帳號之銀行辦理電話語音查詢、轉帳設
    定，並存入貸款金額三成以擔保還款能力，待該大陸地區人
    民設定完成，撥打前開語音專線，輸入所設定之帳號、密碼
    後，語音始予確認完成登錄，集團成員再以騙得之上揭銀行
    帳號及語音密碼，查詢該大陸地區人民所留帳戶內是否有錢
    ，若有，則以語音轉帳之方式，將該大陸地區人民帳戶內之
    款項，轉匯至與林裕嘉配合之地下匯兌集團（即拖水集團）
    所掌控之大陸地區人頭帳戶，由林裕嘉聯絡拖水集團，請大
    陸地區之車手將前開轉入人頭帳戶之款項提領出，扣除拖水
    集團及大陸地區車手應得部分、手續費、匯差等約總金額之
    20％費用後，利用不詳地下匯兌方式，將騙得之人民幣換算
    成新臺幣匯回臺灣，林裕嘉取得詐騙所得後，依照參與程度
    發給參與者部分詐騙所得金額，餘則與劉子勤朋分。該詐欺
    集團自99年4、5月間起迄為警查獲止，共施用上揭詐術詐騙
    得逞2次，依序為（一）於99年5月28日，向不詳大陸地區人
    民詐騙得逞人民幣30萬元，直接參與實行者為「阿強」等人
    。（二）於99年10月19日（起訴書誤為99年10月20日），向
    不詳大陸地區人民詐騙得逞人民幣9萬9000元，直接參與實
    行者為陳秀青、「小寶」、「阿哲」等人。嗣於99年12月20
    日11時55分許，為警持搜索票在臺中市○○區○○路2段95
    之6號3樓查獲，並扣得林裕嘉所有行動電話手機7支（含神
    通卡6張及0000000000號SIM卡1張）、中國移動通信電話卡8
    張、教戰手冊4份、匯豐銀行貸款步驟（銀行經理篇）2張、
    匯豐銀行資產表（申請表）2張、中國建設銀行申請表2張、
    貸款期限及現況表2張、筆記型電腦1臺、數據機3臺、室內
    電話3臺、筆記本3本、計算機1臺。
二、案經內政部警政署刑事警察局、臺中縣警察局太平分局（現
    改制為臺中市政府警察局太平分局）移送臺灣臺中地方法院
    檢察署檢察官偵查起訴。
    理    由
壹、證據能力之判斷：
一、卷附臺中縣警察局太平分局搜索扣押筆錄、扣押物品目錄表
    及上揭事實一所示扣押物品，均有證據能力：按公務員職務
    上製作之紀錄文書、證明文書，性質上雖屬於傳聞證據，但
    在兼具公示性、例行性或良心性及制裁性等原則下，刑事訴
    訟法第159條之4第1款例外容許作為證據使用。因此，採取
    容許特信性文書作為證據，應注意該等文書之製作，是否係
    於例行性公務或業務過程中，基於觀察或發現而當場或即時
    記載之特徵。查卷附臺中縣警察局太平分局搜索扣押物筆錄
    、扣押物品目錄表，均係具有司法警察身分之公務員，依據
    本院所核發之搜索票，基於法定職務所製作之證明文書，與
    其責任、信譽攸關，如有錯誤、虛偽，必須負擔刑事或行政
    責任，正確性極高，且經常處於可受公開檢查之狀態，真實
    性已獲擔保，本院認得作為證據使用。另上揭事實一所示之
    扣押物品，係司法警察機關依據本院核發之搜索票，在犯罪
    嫌疑人處所執行搜索所得，屬於物證範圍，無傳聞法則規定
    之適用，且非出於違法取得，並經本院踐行調查證據程序，
    本院亦認得作為證據使用。
二、卷附通訊監察譯文，具有證據能力：按通訊監察譯文，係依
    據監聽錄音結果予以翻譯之文字，固具有文書證據之外觀，
    但實際上仍應認監聽所得之錄音帶，始屬調查犯罪所得之證
    物，乃刑事訴訟法第165條之1第2項所稱之新科技證物，如
    其蒐證程序合法，且當事人已承認監聽錄音譯文之內容屬實
    ，或對於該譯文內容並無爭執，而法院復已就該譯文依法踐
    行調查證據程序者，該監聽錄音之譯文即與播放錄音有同等
    價值，自有證據能力（參照最高法院98年度台上字第527號
    判決意旨）。查被告及其他相關人所持用之行動電話門號，
    係經本院核發通訊監察書實施通訊監察、錄音，本院審酌各
    該通訊監察書之核發過程及記載事項，均符合通訊保障及監
    察法之規定，且於審理時將員警依據監聽錄音內容製作之錄
    音譯文，提示予被告及辯護人，踐行調查證據程序，被告及
    辯護人皆不爭執其證據能力，本院考量該通訊監察譯文並無
    不當取得之情形，復為本院事實認定之重要依據，認亦得作
    為證據使用。
三、本件下列所引用之其他供述證據，均有證據能力：按被告以
    外之人（包括證人、鑑定人、告訴人、被害人及共同被告等
    ）於審判外之陳述，雖不符刑事訴訟法第159條之1至第159
    條之4之規定，而經當事人於審判程序同意作為證據，法院
    審酌該言詞陳述或書面陳述作成時之情況，認為適當者，亦
    得為證據；當事人、代理人或辯護人於法院調查證據時，知
    有刑事訴訟法第159條第1項不得為證據之情形，而未於言詞
    辯論終結前聲明異議者，視為有前項之同意，同法第159條
    之5定有明文；其立法意旨在於傳聞證據未經當事人之反對
    詰問予以核實，原則上先予排除，惟若當事人已放棄詰問或
    未聲明異議，基於證據資料愈豐富，愈有助於真實發現之理
    念，且強化言詞辯論原則，法院自可承認該傳聞證據例外具
    有證據能力。本件下列所引用之其他供述證據，其性質上雖
    屬於傳聞證據，然各該供述證據業經本院於審理時踐行調查
    證據程序，檢察官、相關被告及辯護人均未於言詞辯論終結
    前就證據能力方面聲明異議，本院審酌各該證據之製作及取
    得過程，復未發現有何違法不當或其他證據容許性過低等瑕
    疵，認為均適當得作為證據使用。
貳、實體上之認定：
一、被告林裕嘉、陳秀青、張方有罪部分：
（一）上揭犯罪事實，業據被告林裕嘉、陳秀青、張方坦承不
      諱，所述情節互核相符，並有有行動電話手機7支（含神
      通卡6張及0000000000號SIM卡1張）、中國移動通信電話
      卡8張、教戰手冊4份、匯豐銀行貸款步驟（銀行經理篇）
      2張、匯豐銀行資產表（申請表）2張、中國建設銀行申請
      表2張、貸款期限及現況表2張、筆記型電腦1臺、數據機3
      臺、室內電話3臺、筆記本3本、計算機1臺扣案，及臺中
      縣警察局太平分局搜索扣押筆錄、扣押物品目錄表、本院
      通訊監察書、通訊監察錄音光碟、通訊監察譯文附卷可稽
      ，足徵被告林裕嘉、陳秀青、張方之自白供述與事實相
      符。本件事證明確，被告林裕嘉、陳秀青、張方上揭詐
      欺取財犯行均堪認定。又起訴書雖記載詐得人民幣9萬900
      0元之日期為99年10月20日，但依卷附0000000000號行動
      電話門號（監察對象阿肥、吳冠志）與0000000000號行動
      電話門號（持用者不詳）於99年10月19日15時23分許之通
      訊監察譯文顯示，詐得人民幣9萬9000元之日期應係99年1
      0月19日，併予敘明。
（二）核被告林裕嘉、陳秀青、張方就上揭事實一（一）（二
      ）之所為，均係犯刑法第339條第1項之詐欺取財罪，被告
      林裕嘉、陳秀青、張方與被告劉子勤及綽號「小易」、
      「阿強」、「小寶」、「阿哲」等不詳姓名成年男子間，
      有犯意聯絡及行為分擔，皆為共同正犯（按共同實施犯罪
      行為之人，在合同意思範圍內，各自分擔犯罪行為之一部
      ，相互利用他人之行為，以達其犯罪之目的者，即應對於
      全部所發生之結果，共同負責。被告陳秀青、張方參與
      期間，雖未親自實行全部詐騙被害人手段，但其等與被告
      劉子勤、林裕嘉及綽號「小易」、「阿強」、「小寶」、
      「阿哲」等不詳姓名成年男子，利用詐騙機房，刊登貸款
      廣告，假扮客服人員、銀行經理，向大陸地區人民詐取財
      物，並由拖水集團取得詐騙款項，各有其分工，須彼此援
      用各自之分工始能完成整體之犯罪行為，自應就參與期間
      之各詐欺犯行負共同責任）。爰分別審酌被告林裕嘉、陳
      秀青、張方於本件行為前均無刑事前科紀錄（見卷附臺
      灣高等法院被告前案紀錄表），素行尚佳，年青力壯，不
      思以正當途逕獲取金錢，利用詐騙機房，以刊登廣告假扮
      客服人員、銀行經理之方式，向大陸地區人民詐取財物，
      價值觀念偏差，危害社會治安，詐騙得款2次各為人民幣3
      0萬元、9萬9000元，情節非輕，事後坦承犯行、犯罪手段
      平和等一切情狀，各依序處以如主文所示之刑，並定其應
      執行之刑，其中被告陳秀青、張方部分另諭知易科罰金
      之折算標準。扣案如附表所示之物品，係被告即共同正犯
      林裕嘉所有，供本件犯罪所用，併依刑法第38條第1項第2
      款、第3項前段規定宣告沒收。至另扣案分屬被告陳秀青
      、徐可昇所有之LG牌手機1支（含0000000000號SIM卡1張
      ）、BENQ牌手機1支（含0000000000號SIM卡1張），並無
      證據證明係供本件犯罪所用，不宜宣告沒收。
二、被告劉子勤有罪部分：
（一）訊據被告劉子勤雖否認詐欺取財犯行，辯稱伊僅借錢予林
      裕嘉，林裕嘉約於一年前陸陸續續向伊借錢，每次借新臺
      幣1萬多元至10萬元不等，林裕嘉現尚欠伊3、40萬元，伊
      至查獲前數月才知林裕嘉設置機房詐騙大陸地區人民，伊
      均未參與云云。惟查被告林裕嘉與被告陳秀青、張方及
      綽號「小易」、「阿強」、小寶」、阿哲」等不詳姓名成
      年男子共組詐欺集團，設立詐騙機房，並在大陸地區刊登
      代辦貸款廣告，假扮客服人員、銀行經理，以上揭方式向
      不詳大陸地區人民分別詐得人民幣30萬元、9萬9000元，
      再利用不詳地下匯兌方式匯回臺灣朋分等情，已如前述。
      又證人即被告林裕嘉供稱伊自99年初開始向劉子勤借錢，
      每次借2、3萬元，也有借5萬元、10萬元，借借還還，目
      前尚欠劉子勤3、40萬元未還等語，顯見被告林裕嘉向被
      告劉子勤借款、還款數次、金額非少，而二人竟均未就借
      款、還款金額予以記載、會算，亦未能詳細陳明積欠金額
      ，顯違常情。況依卷附0000000000號行動電話門號（監察
      對象阿肥、吳冠志）與被告林裕嘉持用之0000000000號行
      動電話門號於99年10月20日12時3分許之通訊監察譯文顯
      示，持用0000000000號行動電話門號者問被告林裕嘉「你
      拿來的怎樣算」，被告林裕嘉答稱「就進9﹒9嘛，阿哲0
      ﹒9、寶哥0﹒5，一共1﹒4，就以前大家說好的，還有奶
      茶說不做了，子勤說有沒有人進來補，一樣拆3份啦」；
      0000000000號行動電話門號（監察對象被告林子勤）與被
      告林裕嘉持用之0000000000號行動電話門號於99年9月17
      日16時13分許之通訊監察譯文顯示，被告劉子勤指示被告
      林裕嘉「我們要刊登對面（指大陸地區）的廣告，要看那
      一區嘛，你要先注意跟我們同行的廣告，如果太多也不要
      啊」，被告林裕嘉回以「這個我知道」；0000000000號行
      動電話門號（監察對象被告林子勤）與0000000000號行動
      電話門號於99年9月20日17時8分許之通訊監察譯文顯示，
      通訊內容「B（持用0000000000號行動電話門號者）：兄
      ，阿強沒做了嗎」、「A（被告劉子勤）：沒啊」、「B：
      那還需要人嗎」、「A：暫時先不用」「B：我是說我們這
      邊有人要做啦」「A：你們那邊有較強的人嗎，之前阿強
      學都學不會，我們這邊是要整頓啦，如果要做的啊才要找
      人進來」；0000000000號行動電話門號（監察對象被告林
      子勤）與被告林裕嘉持用之0000000000號行動電話門號於
      99年10月1日16時1分許之通訊監察譯文顯示，通訊內容「
      B（被告林裕嘉）子勤，奶茶說晚上10點要回去，我想說
      在這個之前，我們3個見面討論一下看公司要不要繼續下
      去」，「A（被告劉子勤）好啊」；0000000000號行動電
      話門號（監察對象被告林子勤）與被告林裕嘉持用之0000
      000000號行動電話門號於99年10月18日13時32分許之通訊
      監察譯文顯示，通訊內容「B（被告林裕嘉）：你過來這
      邊啦，奶茶說要回去啦，我跟她說叫她幫我們一個月」，
      「A（被告劉子勤）：她要回去就給她回去啦」、「B ：
      是有一個女孩子要過來啦，見面說啦」；0000000000號行
      動電話門號（監察對象被告林子勤）與被告林裕嘉持用之
      0000000000號行動電話門號於99年11月1日13時8分許之通
      訊監察譯文顯示，通訊內容「B（被告林裕嘉）：子勤，
      你有在大里嗎」、「A（被告林子勤）：沒有」、「B：我
      要看房東的銀行帳戶」，「A：我車上有，待會傳給你，
      進幾天有順嗎」、「B：客人還在跑流程，順順啦」等語
      ，亦可徵被告劉子勤除負責出資外，並參與詐騙機房運作
      及廣告刊登事宜，就本件詐欺取財犯行非僅資以助力，更
      直接參與實行。被告劉子勤所辯無非飾卸之詞，不足採信
      ，本件事證明確，其上揭詐欺取財犯行堪予認定。
（二）核被告劉子勤就上揭事實一（一）（二）之所為，均係犯
      刑法第339條第1項之詐欺取財罪，被告劉子勤與被告林裕
      嘉、陳秀青、張方及綽號「小易」、「阿強」、「小寶
      」、「阿哲」等人，有犯意聯絡及行為分擔，為共同正犯
      。又被告劉子勤曾因偽造貨幣案件，經最高法院93年度臺
      上字第3853號判處有期徒刑三年六月確定，於98年5月15
      日假釋，至99年1月19日假釋期滿，未經撤銷假釋，視為
      執行完畢（見卷附臺灣高等法院被告前案紀錄表），五年
      以內故意再犯本件有期徒刑以上之罪，均為累犯，應依刑
      法第47條第1項規定加重其刑。爰審酌被告劉子勤年輕力
      壯，甫假釋期滿，竟不思以正當途逕獲取金錢，而與被告
      林裕嘉等人利用詐騙機房，以刊登廣告假扮客服人員、銀
      行經理之方式，向大陸地區人民詐取財物，價值觀念偏差
      ，危害社會治安，詐騙得款2次各為人民幣30萬元、9萬90
      00元，情節非輕，事後否認犯行、犯罪手段平和等一切情
      狀，依序處以如主文所示之刑，並定其應執行之刑。扣案
      如附表所示之物品，係共同正犯即被告林裕嘉所有，供本
      件犯罪所用，併依刑法第38條第1項第2款、第3項前段規
      定宣告沒收。
三、被告劉子勤、林裕嘉、陳秀青、張方無罪部分：
（一）公訴意旨略以：被告劉子勤、林裕嘉、陳秀青、張方另
      於99年11月24日，施用詐術向不詳大陸地區人民詐得人民
      幣4000元，因認被告劉子勤、林裕嘉、陳秀青、張方此
      部分亦涉有刑法第339條第1項之詐欺取財罪嫌等語。
（二）按犯罪事實應依證據認定之，無證據不得認定犯罪事實；
      又不能證明被告犯罪者，應諭知無罪之判決，刑事訴訟法
      第154條第2項、第301條第1項分別定有明文。而所謂認定
      犯罪事實之證據，係指足以認定被告確有犯罪行為之積極
      證據而言，該項證據須適合於被告犯罪事實之認定，始得
      採為斷罪之資料。又事實之認定，應憑證據，如未能發現
      相當證據，或證據不足以證明，自不能以推測或擬制之方
      法，以為裁判之基礎。再認定犯罪事實所憑之證據，雖不
      以直接證據為限，間接證據亦包括在內，然不論直接證據
      或間接證據，其為訴訟上之證明，均須於通常一般人不致
      有所懷疑，而得確信其為真實之程度者，始得據為有罪之
      認定，倘其證明未達此一程度，而有合理之懷疑存在時，
      即難遽採為不利被告之認定（參照最高法院29年台上字第
      3105號、40年台上字第86號、76年台上字第4986號判決意
      旨）。另刑事訴訟法第161條規定，檢察官就被告犯罪事
      實，應負舉證責任，並指出證明之方法。因此，檢察官對
      於起訴之犯罪事實，應負提出證據及說服之實質舉證責任
      ，倘其所提出之證據，不足為被告有罪之積極證明，或其
      指出證明之方法，無從說服法院以形成被告有罪之心證，
      基於無罪推定之原則，自應為被告無罪判決之諭知。
（三）本件公訴人認被告劉子勤、林裕嘉、陳秀青、張方涉有
      上揭人民幣4000元之詐欺取財罪嫌，無非以被告林裕嘉與
      被告劉子勤於99年11月24日14時許之通訊監察譯文，為其
      主要論據。訊據被告劉子勤、林裕嘉、陳秀青、張方則
      均否認有上揭人民幣4000元之詐欺取財犯行。經查前開通
      訊監察譯文內容為被告林裕嘉告訴被告劉子勤，稱其約小
      寶5點見面，並表示今天有做4000多元，要被告劉子勤至
      青海、重慶路的唐山見面，並未言及該款項來源，復與本
      件論罪科刑之上揭2次詐欺取財犯行所依憑之通訊監察譯
      文說法非同，尚不能據以推論該4000多元確係詐騙大陸地
      區人民所得。況公訴人所指本次詐得金額，與本件另2次
      詐得金額差異極大，被告劉子勤、林裕嘉、陳秀青、張
      方係在臺灣地區設置詐騙機房，以刊登貸款廣告，假扮客
      服人員、銀行經理之方式詐騙大陸地區人民，耗費甚鉅，
      分工精細，並涉及二岸地下匯兌，若僅為詐得人民幣4000
      元，顯然不符經驗法則。此外遍查全卷復無其他公訴人所
      指此部分詐欺取財犯行之被害人、匯款明細、通訊監察譯
      文等相關資料足資佐憑，公訴人所舉之證據，無從說服本
      院形成被告劉子勤、林裕嘉、陳秀青、張方此部分有罪
      之心證，揆諸前開說明，自應為其等無罪之諭知。
四、被告徐可昇無罪部分：
（一）公訴意旨略以：被告徐可昇於99年12月中旬，加入被告劉
      子勤、林裕嘉、陳秀青、張方等人所組成之詐欺集團，
      因認被告徐可昇涉有刑法第339條第3項、第1項之詐欺取
      財罪嫌等語。
（二）訊據被告徐可昇否認有此部分詐欺取財未遂犯行，辯稱伊
      於99年12月中旬始進入機房學習，還在背教戰手則，沒有
      接過電話等語。經查公訴人認定被告徐可昇於99年12月中
      旬加入被告劉子勤、林裕嘉、陳秀青、張方等人組成之
      詐欺集團，距本件為警查獲日，僅約一星期，起訴書所論
      列之3次詐欺取財犯行，皆係發生於被告徐可昇進入詐騙
      機房之前，與被告徐可昇無關。且被告林裕嘉、陳秀青、
      張方亦均供稱被告徐可昇進入詐騙機房不久，未曾接過
      電話等語。而遍查卷內資料，復無被告徐可昇進入詐騙機
      房後曾接聽大陸地區人民電話，或上揭詐欺集團於被告徐
      可昇在詐騙機房期間，曾對大陸地區人民施用詐術之相關
      事證，公訴人迄未陳明被告劉子勤、林裕嘉、陳秀青、張
      方於被告徐可昇進入機房後有何詐欺取財未遂犯行，所
      指被告徐可昇涉犯此部分詐欺取財未遂犯，顯屬無據。被
      告徐可昇進入詐騙機房熟悉教戰手則之行為，屬於詐欺取
      財之預備階度，不具可罰性。此外又查無其他積極證據足
      認被告徐可昇確有此部分詐欺取財未遂犯行，不能證明被
      告徐可昇犯罪，自應為被告徐可昇無罪之諭知。
據上論斷，應依刑事訴訟法第299條第1項前段、第301條第1項，
刑法第28條、第339條第1項、第47條第1項、第51條第5款、第41
條第1項前段、第8項、第38條第1項第2款、第3項前段，刑法施
行法第1條之1第1項、第2項前段，判決如主文。
本案經檢察官王淑月到庭執行職務。
中    華    民    國    100    年    8    月    15    日
                  刑事第六庭   審判長法  官  鍾堯航
                                     法  官  黃佩韻
                                     法  官  李立傑
附表：
1、行動電話手機7支（含神通卡6張及0000000000號SIM卡1張）
2、中國移動通信電話卡8張
3、教戰手冊4份
4、匯豐銀行貸款步驟（銀行經理篇）2張
5、匯豐銀行資產表（申請表）2張
6、中國建設銀行申請表2張
7、貸款期限及現況表2張
8、筆記型電腦1臺
9、數據機3臺
10、室內電話3臺
11、筆記本3本
12、計算機1臺
以上正本證明與原本無異。
如不服本判決應於收受判決後10日內向本院提出上訴書狀，並應
敘述具體理由；其未敘述上訴理由者，應於上訴期間屆滿後20日
內向本院補提理由書（均須按他造當事人之人數附繕本）「切勿
逕送上級法院」。
                                     書記官  吳淑願
中    華    民    國    100    年    8    月    15    日
附錄本案論罪科刑法條全文
刑法第339條第1項：
意圖為自己或第三人不法之所有，以詐術使人將本人或第三人之
物交付者，處五年以下有期徒刑、拘役或科或併科一千元以下罰
金。